# 资产清查审计

提问人：zhaojl1016 时间：2021-05-24 06:28:14
请教各位，资产清查基准日 2020 年 12 月 31 曰，事业单位改革，两个单位并成一个，原一家是执行企业会计准则的自收自支的事业单位，另一家执行的是政府制度。 2021 年合并后的新单位执行政府会计准则。执行会计准则的单位原来固定资产按企业所得税法规定的最低年限计提折旧， 2021年是采用未来适用法，不需要调整原已提折旧，是吗？

回答人：chenyiwei
“按企业所得税法规定的最低年限计提折旧”严格来说并不符合《企业会计准则第 4 号——固定资产》的规定，应先根据企业会计准则规定对以前年度进行差错更正，在此基础上进行账务调整衔接处理。